【裁判字號】    92,訴,80
【裁判日期】    920403
【裁判案由】    地價稅
【裁判全文】
臺中高等行政法院判決                                九十二年度訴字第八○號
                              .
    原      告  甲○○
    被      告  南投縣政府稅捐稽徵處
    代  表  人  乙○○
    訴訟代理人  丙○○
右當事人間因地價稅事件，原告不服南投縣政府中華民國九十二年一月二日府行救字
第○九二○○○五八一六○號訴願決定，提起行政訴訟。本院判決如左︰
    主  文
原告之訴駁回。
訴訟費用由原告負擔。
    事  實
甲、事實概要：緣原告於民國九十一年九月十二日以其所有坐落南投縣埔里鎮○○段
    四五一、四二三地號等二筆土地，現供財團法人南投縣私立劉桃幼稚園（下稱劉
    桃幼稚園）無償使用，向被告所屬埔里分處申請依土地稅減免規則第八條第一項
    第十款規定減免地價稅，經該分處審核結果，認與免稅要件不符，爰以九十一年
    九月二十六日投埔稅二字第○九一○○一二二一九號函否准所請，原告不服，提
    起訴願遭駁回，乃提起行政訴訟。
乙、兩造聲明：
一、原告聲明求為判決：(一)原處分及訴願決定均撤銷。(二)被告應減免坐落南投縣埔里
    鎮○○段四五一、四二三地號等二筆土地之九十一年度地價稅。
二、被告聲明求為判決：原告之訴駁回。
丙、兩造之陳述：
壹、原告起訴意旨略以：
一、按劉桃幼稚園其捐助章程第八條經台灣台中地方法院八十三年二月十四日中院瑞
    登字號八九一○號函認符合規定。次按教育部八十三年二月十四日台八三國○○
    七二九九號函釋，依據幼稚教育法施行細則規定幼稚園為教育機構，目前係比照
    學校管理，又前行政法院八十五年度判字第二一○二號判決亦指明土地稅法第二
    十八條之一所稱依法設立私立學校，應解釋包含依法辦妥財團法人登記之私立幼
    稚園。故該幼稚園應視同為學校，而符合土地稅法第二十八條之一捐贈學校、社
    福機構免稅之規定。
二、本件系爭土地確由劉桃幼稚園無償使用中，此有該幼稚園所開具無償供給使用土
    地證明書可證。而該財團法人曾於八十五年十月二十一日、八十六年一月二十九
    日、九十一年五月三日及九十一年六月二十七日依法申報受贈，惟被告卻一而再
    確認需繳納土地增值稅，因該財團法人遲未繳納，故被告一再否准並予註銷，然
    衡諸該土地確為該幼稚園長期無償使用中，又依土地稅法第六條第六十五款及土
    地稅法減免規則第二十四規定，被告實應准予免徵地價稅。
貳、被告答辯意旨略以：
一、本件原告於九十一年九月十二日以其所有坐落南投縣埔里鎮○○段四五一、四二
    三地號土地該二筆土地現供劉桃幼稚園無償使用，向被告所屬埔里分處申請依土
    地稅減免規則第八條第一項第十款規定減免地價稅。按系爭南投縣埔里鎮○○段
    四五一、四二三地號等二筆土地，土地所有權人仍為原告，並非登記為該財團法
    人所有，此有南投縣埔里地政事務所土地登記謄本在卷可稽，且該財團法人非屬
    土地稅減免規則第八條第一項第十款規定所稱之公立學校或軍事學校，縱原告將
    上開二筆土地無償供該幼稚園使用，亦與上揭免徵地價稅之要件不符，是被告否
    准所請，並無不合。
二、至原告捐贈系爭二筆土地與該財團法人應否課徵土地增值稅，係屬另一課稅處分
    之爭執，與本件地價稅之徵免要件無涉，而免徵土地增值稅，亦非土地所有權移
    轉之唯一要件，原告持為起訴理由，應無可採，容併陳明。
    理  由
一、按「地價稅或田賦之納稅義務人如左：一土地所有權人。．．．」、「私有土地
    減免地價稅或田賦之標準如左：一財團法人或財團法人所興辦業經立案之私立學
    校用地、為學生實習農、林、漁、牧、工、礦等所用之生產用地及員生宿舍用地
    ，經登記為財團法人所有者，全免。．．．十、無償供給政府機關、公立學校及
    軍事機關、部隊、學校使用之土地在使用期間以內，全免。」，為土地稅法第三
    條第一項第一款、土地稅減免規則第八條第一項第一款及第十款所明定。
二、按本件原告主張其於九十年間將其所有坐落南投縣埔里鎮○○段四五一、四二三
    地號等二筆土地長期無償供劉桃幼稚園使用，因財團法人私立幼稚園視同學校，
    符合土地稅法第二十八條之一捐贈學校、社福機構免稅之規定，依土地稅法及土
    地稅減免規則之相關定，被告應減免該二筆土地之九十一年度地價稅。
三、經查，原告所稱之土地稅法第二十八條之一之規定係指私人捐贈學校免徵土地增
    值稅之情形，與本件免徵地價稅無涉。至財政部八十五年三月十三日台財稅第八
    五○一二九七三八號函釋意旨：「財團法人或財團法人所興辦業經立案之私立幼
    稚園用地，經登記為財團法人所有者，得依土地稅減免規則第八條第一項第一款
    規定，免徵地價稅。」，因依卷附土地登記謄本，系爭筆土地並非劉桃幼稚園而
    為原告所有，是本件亦無該函釋意旨之適用。縱使原告將此二筆土地長期無償供
    劉桃幼稚園使用屬實，惟有關私有土地無償供學校減免地價稅之要件，依上開土
    地稅減免規則第八條第一項第十款規定：「．．．無償供給政府機關、公立學校
    及軍事機關、部隊、學校使用之土地．．．」，依法條用語涵義，因有公立學校
    與軍事學校並列，應指無償供給公立學校及軍事學校使用之土地而言，否則如包
    括所有學校，則法條無須區別公立及軍事學校，僅以學校二字概括即可。是原告
    主張其以所有系爭二筆土地無償供私立幼稚園使用，應免徵地價稅，自屬無據，
    又其於言詞期論日所引用之土地稅法第六條第六十五款及土地稅法減免規則第二
    十四規定，並非與免徵地價稅有關，併予敘明。
四、是原告於九十一年九月十二日以其所有該二筆土地有上開事由，向被告所屬埔里
    分處申請減免九十一年度地價稅，經該分處否准所請，並無違誤，訴願決定予以
    維持，亦無不合，原告請求均予撤銷及被告應減免系爭二筆土地之九十一年度地
    價稅，為無理由，應予駁回。
據上論結，本件原告之訴為無理由，依行政訴訟法第一百九十五條第一項後段、第九
十八條第三項前段，判決如主文。
中    華    民    國    九十二      年      四        月      廿三      日
                 臺 中 高 等 行 政 法 院   第 四 庭
                                審 判 長 法  官  沈  應  南
                                         法  官  黃  淑  玲
                                         法  官  許  武  峰
右正本證明與原本無異。
如不服本判決，應於判決送達後二十日內向本院提出上訴書狀，其未表明上訴理由者
，應於提起上訴後二十日內向本院提出上訴理由書（須依對造人數附具繕本）；如於
本判決宣示或公告後送達前提起上訴者，應於判決送達後二十日內補提上訴理由書（
須附繕本）。未表明上訴理由者，逕以裁定駁回。
提起上訴應預繳送達用雙掛號郵票拾份（每份三十四元)。
中    華    民    國    九十二      年      四        月      廿三      日
                                     法院書記官  詹  靜  宜


司法院資訊處製作；財團法人民間司法改革基金會備份。
